【裁判字號】    92,訴,732
【裁判日期】    920328
【裁判案由】    毒品危害防制條例
【裁判全文】
台灣台中地方法院刑事判決                          九十二年度訴字第七三二號
    公  訴  人  臺灣臺中地方法院檢察署檢察官
    被      告  甲○○
右列被告因毒品危害防制條例案件，經檢察官提起公訴（九十二年度毒偵緝字第五號
），並經台灣台中地方法院檢察署檢察官移請併案（九十二年度偵字第三○三四號）
審理，本院判決如左：
    主    文
甲○○連續施用第一級毒品，處有期徒刑壹年，扣案之注射針筒壹支，沒收；又連續
施用第二級毒品，處有期徒刑柒月，扣案之安非他命吸食器壹個，沒收；應執行有期
徒刑壹年伍月，扣案之注射針筒壹支、安非他命吸食器壹個，均沒收。
    事    實
一、甲○○曾因施用毒品案件，經送觀察、勒戒後，認無繼續施用毒品之傾向，由臺
    灣臺中地方法院檢察署檢察官於民國（下同）九十年八月十六日，以九十年度毒
    偵字第三七四六號為不起訴處分確定。詎甲○○仍不知悔改，復於五年內，基於
    概括之犯意，連續自九十年八月十七日下午十七時許起至同年十月廿三日凌晨一
    時許止，在台中市○○路十四號四樓之一之住處及台中市○○路十四號之停車場
    內之自用小客車上施用第一級毒品海洛因及第二級毒品安非他命多次。嗣於九十
    年十月二十三日凌晨二時許，在台中市○○路十四號之停車場內，因涉嫌販賣毒
    品而為警臨檢查獲，並扣得其所有供販賣所用之第一級毒品海洛因等物，始知悉
    上情（其涉嫌販賣毒品部分已經提起公訴在案）。又依本院九十年度毒聲字第五
    七二四號裁定送觀察、勒戒後，認有繼續施用毒品之傾向（業經聲請強制戒治中
    ）。甲○○於經警查獲後，於九十年十月廿三日獲得交保後，仍不思悛悔，復基
    於概括之犯意，連續自九十年十月二十四日下午十六時許起至九十二年一月二日
    凌晨二時許止，在台中市○○路十四號四樓之一之住處及台中市○○○路○段一
    ○五號九樓之二施用第一級毒品海洛因及第二級毒品安非他命多次。厥後於九十
    二年一月二日上午三時許在台中市○○○路○段一○五號九樓之二又經警執行搜
    索時，當場查獲，並扣得其所有供施用第一級毒品海洛因所用之注射針筒一支，
    及施用第二級毒品安非他命所用之安非他命吸食器一個、暨扣得其所有供販賣毒
    品所用之第一級毒品海洛因等物（其涉嫌販賣毒品部分業經本院退卷函請臺灣臺
    中地方法院檢察署檢察官另行偵辦中）。
二、案經臺中縣警察局移送臺灣台中地方法院檢察署檢察官及臺灣臺中看守所函請該
    署檢察官偵查起訴，並經台中縣警察局報請台灣南投地方法院檢察署檢察官簽請
    台灣高等法院台中分院檢察署檢察長令轉臺灣台中地方法院檢察署檢察官移請併
    案審理。
    理    由
一、右揭事實，業據被告甲○○於本院審理時，坦承不諱，並有被告所有之供施用第
    一級毒品海洛因所用之注射針筒一支，及施用第二級毒品安非他命所用之安非他
    命吸食器一個扣案足資佐證，而被告二度為警查獲，經警採其尿液送請台中縣衛
    生局及私立中山醫學大學附設醫院藥物濫用檢測中心檢驗結果，均檢出甲基安非
    他命、嗎啡均呈陽性反應，此有該局九十年十一月六日第一二七六一號檢驗尿水
    報告書及私立中山醫學大學附設醫院藥物濫用檢測中心檢驗成績書各一份在卷可
    憑；此外，復有臺灣臺中看守所附設勒戒處所九十二年一月十七日中所正衛字第
    ０九二００００二八三號函送之有無繼續施用毒品傾向證明書及臺灣臺中地方法
    院檢察署前開不起訴處分書、刑案資料查註紀錄表各一份在卷足憑，被告甲○○
    五年內再犯施用毒品罪行，事證至臻明確，均洵堪認定。
二、核被告甲○○所為，係犯毒品危害防制條例第十條第一項之施用第一級毒品、及
    同條第二項之施用第二級毒品罪。被告甲○○分別持有第一級毒品海洛因、第二
    級毒品安非他命，嗣進而施用之，其持有之低度行為應為施用之高度行為所吸收
    ，均不另論罪。被告甲○○先後多次施用第一級毒品海洛因及第二級毒品安非他
    命之行為，均時間緊接，犯罪構成要件相同，顯係出於概括之犯意為之，均為連
    續犯，均應依刑法第五十六條之規定以一罪論，並加重其刑。被告甲○○所犯施
    用第一級毒品、施用第二級毒品罪二罪之間，犯意各別，行為互殊，應予分論併
    罰。又公訴人起訴事實雖未敘及被告甲○○其餘施用第一級毒品海洛因及第二級
    毒品安非他命之犯行（按公訴人僅各起訴一次而已），然該部分事實與公訴人起
    訴之犯罪事實既具連續犯裁判上一罪關係，應為起訴效力所及，自在本院所得審
    理之範圍，附予敘明。另公訴人移請併案審理部分與起訴書論罪科刑部分為連續
    犯，屬裁判上一罪關係，依審判不可分之原則，亦為起訴效力所及，自為本院審
    理論究範圍，亦併予敘明。爰審酌被告甲○○曾有施用毒品不良素行，經檢察官
    依初次勒戒、觀察後無繼續施用傾向為不起訴處分確定後，仍不知悔改警惕，猶
    繼續施用毒品，有失政府制定毒品危害防制條例之立法美意，本不宜寬貸，惟此
    乃自戕行為及犯後已坦承犯行，態度良好等一切情狀，分別量處如主文所示之刑
    ，並定其應執行之刑，以資懲儆。扣案之注射針筒一支，係屬被告甲○○所有供
    犯施用第一級毒品所用之物，扣案之安非他命吸食器一個，係屬被告甲○○所有
    供犯施用第二級毒品所用之物，爰均依刑法第三十八條第一項第二款之規定，予
    以宣告沒收。至於另扣案之第一級毒品海洛因等物，係屬被告甲○○所有供販賣
    毒品所用之物，因其涉嫌販賣毒品部分已經提起公訴在案，應由該案依法處置，
    爰不依毒品危害防制條例第十八條第一項之規定，宣告沒收銷燬之。
據上論斷，應依刑事訴訟法第二百九十九條第一項前段，毒品危害防制條例第十條第
一項、第二項、第二十三條第二項，刑法第十一條前段、第五十六條、第五十一條第
五款、第九款、第三十八條第一項第二款，判決如主文。
中      華      民      國    九十二    年      三      月    二十八    日
                                        臺灣臺中地方法院刑事第四庭
                                            法  官      洪  俊  誠
右正本證明與原本無異。
如不服本判決，應於判決送達後十日內向本院提出上訴狀，上訴於臺灣高等法院臺中
分院(須附繕本)。
                                            書記官      胡美  娟
中      華      民      國    九十二    年      三      月    二十八    日
附錄論罪科刑實體法條文：
毒品危害防制條例第十條：
施用第一級毒品者，處六月以上五年以下有期徒刑。
施用第二級毒品者，處三年以下有期徒刑。


司法院資訊處製作；財團法人民間司法改革基金會備份。
